nb: Elastisk struktur: Flettet; Strikket; Ikke-vevd; Vevd; Annet
ja: 弾性体構造: 組みひも; 編みゴム; 不織布; 織りゴム; その他
pl: Struktura gumy: Pleciona; Dziana; Włókninowa; Tkana; Inne
el: Δομή ελαστικού: Πλεκτό; Πλεκτό; Μη υφασμένο; Υφασμένο; Άλλο
en: Elastic structure: Braided; Knitted; Non-woven; Woven; Other
zh-TW: 鬆緊帶結構: 編織; 針織; 不織布; 平織; 其他
pt-PT: Estrutura elástica: Entrançado; Tricotado; Não tecido; Tecido; Outro
de: Struktur des Gummibands: Geflochten; Gestrickt; Vlies; Gewebt; Sonstige
it: Struttura elastica: Intrecciato; A maglia; Tessuto non tessuto; Intessuto; Altro
hr-HR: Elastična struktura: Upleteno; Pleteno; Netkano; Tkano; Ostalo
cs: Elastická struktura: Splétané; Pletené; Netkané; Tkané; Jiné
vi: Cấu trúc của thun: Bện; Dệt kim; Không dệt; Dệt thoi; Khác
zh-CN: 松紧带结构: 编织; 针织; 无纺; 梭织; 其他
ro-RO: Structură elastică: Împletită; Tricotată; Nețesută; Țesută; Altele
ko: 고무줄 구조: 브레이드; 니트; 부직포; 우븐; 기타
pt-BR: Estrutura do elástico: Trançado; Tricotado; Não tecido; Tecido; Outro
ru: Структура эластичной ленты: Плетеная; Вязаная; Нетканая; Тканая; Другое
fr: Structure de l’élastique: Tressé; Tricoté; Non-tissé; Tissé; Autre
lt-LT: Elastinės juostos struktūra: Pinta; Megzta; Neaustinė; Austinė; Kita
sl-SI: Elastična struktura: Prepleteno; Pleteno; Netkano; Tkano; Drugo
fi: Kuminauhan rakenne: Punottu; Neulottu; Kuitukangas; Kudottu; Muu
hu: Rugalmas anyag szerkezete: Fonott; Kötött; Nem szőtt; Szövött; Egyéb
th: โครงสร้างของยางยืด: ถัก; ถักแบบนิตติ้ง; นอนวูฟเวน; ทอ; อื่นๆ
sk-SK: Elastická štruktúra: Pletená; Pletená; Netkaná; Tkaná; Iná
da: Elastisk struktur: Flettet; Strikket; Ikke-vævet; Vævet; Andet
nl: Elastiek structuur: Gevlochten; Gebreid; Niet-geweven; Geweven; Overige
es: Estructura elástica: Trenzado; Tejido; No tejido; Tejido plano; Otro
tr: Elastik yapı: Örgülü; Örme; Dokumasız; Dokuma; Diğer
sv: Elastisk struktur: Flätad; Stickad; Non-woven; Vävd; Övrigt
bg-BG: Структура на ластика: Оплетен; Плетен; Нетъкан; Тъкан; Друго